# 请教陈版关于国有企业股权划转撤销的处理

提问人：蒋大果 时间：2021-04-27 19:33:05
陈版，您好，A公司系事业单位出资的国有企业， 2014 年国资办发通知将A企业股权无偿划转给国有企业B，但是一直未办理划转和工商变更等事宜， 2020 年国资办发函撤销 2014 年划转股权的通知。B公司在 2014 年已经确认了对A公司的长投并增加资本公积。请问陈版，在个别报表B公司是否在期初就调减对A公司的长投，合并报表是否从期初就不将A公司纳入合并范围？

回答人：chenyiwei
这种情况要考虑：在仅有批文，但“一直未办理划转和工商变更等事宜”的情况下，个别报表层面是否满足确认长期股权投资的条件，合并报表层面是否满足对其控制的条件？即，前期的处理是否构成一项前期差错？
如果构成前期差错的，则如你所述，“在个别报表B公司在期初就调减对A公司的长投，合并报表从期初就不将A公司纳入合并范围”；但如果不属于前期差错的，则按照一项当期发生的一项股权、净资产划出进行会计处理。